臺灣彰化地方法院刑事判決　　　　　　　　　　　　　九十三年度訴字第八七九號
　　公　訴　人　臺灣彰化地方法院檢察署檢察官
　　被　　　告　乙○○
右列被告因違反毒品危害防制條例案件，經檢察官提起公訴（九十三年度毒偵字第一
六四七號、第一六七六號），及移
○五號、第二一六九號），本院裁定依簡式審判程序判決如左：
    主  文
乙○○連續施用第一級毒品，累犯，處有期徒刑拾月。
扣案之第一級毒品海洛因壹包（淨重零點零壹公克），沒收銷燬之；扣案之注射針筒
參支，沒收。
    事  實
一、乙○○前因施用毒品案件，經裁定觀察勒戒及強制戒治，嗣於民國八十八年七月
    五日強制戒治期滿，而經本院於九十年一月八日，以八十七年度少調字第二五一
    號裁定不付審理在案。又因施用毒品案件，經本院以九十年度毒聲字第二七三五
    號裁定送強制戒治一年，後經本院以九十一年度毒聲字第五四號裁定停止戒治，
    所餘戒治期間付保護管束，末於九十一年八月十八日保護管束期滿，而其前開第
    二次施用毒品違反毒品危害防制條例案件，並經本院判處有期徒刑八月確定，並
    於九十二年五月二十八日執行完畢。又因施用第一級毒品海洛因案件，經本院於
    九十三年四月三十日，以九十三年度訴字第三○七號判處有期徒刑十月，旋於同
    年五月二十四日確定。詎仍不知悔改，復基於施用第一級毒品海洛因之概括犯意
    ，自九十三年六月初起至九十三年七月十二日下午止，連續在其位於彰化縣永靖
    鄉光雲村意善巷八十五號之住所等處，以將第一級毒品海洛因置於注射針筒注射
    靜脈之方式，施用第一級毒品海洛因多次。嗣先於九十三年五月十四日，接受列
    管毒品人口定期調驗，結果呈嗎啡陽性反應；另於九十三年五月二十三日十五時
    許，其於犯罪未被發覺前，至彰化縣警察局員林分局莒光派出所自願接受裁判而
    查獲，並主動將其所有之第一級毒品海洛因一包（淨重○‧○一公克）交警查扣
    ；復於九十三年五月二十五日十五時五十分許，在彰化縣永靖鄉○○村○○路與
    湳底巷口，為警盤查查獲，並扣得使用過注射針筒一支；又於九十三年六月十九
    日十九時四十分許，為警在其住處查獲，並扣得注射針筒一支；再於九十三年六
    月二十五日十六時三十分許，為警在其住處查獲，並扣得注射針筒一支；及於本
    院審理時供出上情。
二、案經彰化縣警察局員林分局及田中分局分別報請臺灣彰化地方法院檢察署檢察官
    偵查起訴及移送併案審理。
    理  由
一、按自首以對於未發覺之罪投案而受裁判為要件，如案已發覺，則被告縱有陳述自
    己犯罪之事實，亦祇可謂為自白，不能認為自首。而連續犯依刑法第五十六條規
    定既以一罪論，則連續犯罪之一部經發覺後，被告再行供出他部，仍為自白，而
    非自首（最高法院八十四年度台上字第五五五三號裁判意旨參照）。經查，海洛
    因係屬毒品危害防制條例第二條第二項第一款所規定之第一級毒品，是核被告乙
    ○○所為，係犯毒品危害防制條例第十條第一項施用第一級毒品罪。被告持有第
    一級毒品，復進而施用，其持有第一級毒品之低度行為，為施用第一級毒品之高
    度行為所吸收，不另論罪。被告先後多次施用第一級毒品之犯行，時間緊接，所
    犯係構成犯罪要件相同之罪，顯係基於概括犯意而為，為連續犯，應依刑法第五
    十六條規定，以一罪論，並加重其刑。起訴書雖僅記載被告自本院九十三年度訴
    字第三○七號判決宣判日後起，至九十三年五月二十五日十時許止時止，連續施
    用海洛因之犯行，而未論及其餘部分，惟事實欄所記載被告多次施用第一級毒品
    之犯行，既有前述連續犯之裁判上一罪關係，基於審判不可分原則，本院自應全
    部審理。又被告係於連續犯罪之一部經發覺後，始自行到案供出其他犯行，揆諸
    前開說明，尚與自首之要件不合，而無刑法第六十二條前段規定之適用，併予敘
    明。查被告前因施用毒品案件，經本院判處有期徒刑八月確定，並於九十二年五
    月二十八日執行完畢，有臺灣高等法院被告全國前案紀錄表及臺灣彰化地方法院
    檢察署刑案資料查註紀錄表各乙份在卷可查，其受有期徒刑之執行完畢，於五年
    以內再犯本件最重本刑為有期徒刑以上之罪，為累犯，應依刑法第四十七條之規
    定，加重其刑，並依刑法第七十條規定遞加重之。
二、爰審酌被告前曾施用毒品，經強制戒治執行完畢釋放後，仍不知警惕，復於短期
    內再為本案施用毒品犯行，顯見其尚未杜絕毒癮，自制力亦顯不佳，自應受相當
    程度之刑罰制裁；惟另考量被告事後坦承犯行，態度尚佳，而其施用毒品行為於
    本質上係屬自我戕害行為，並未對社會造成直接而過鉅之損害，反社會性之程度
    應屬較低等一切情狀，酌情量處如主文所示之刑，以資懲儆。又扣案之白粉一包
    係屬第一級毒品海洛因，應依毒品危害防制條例第十八條第一項前段之規定，沒
    收銷燬之。另扣案之注射針筒三支係被告所有且供本件施用毒品犯行所用之物，
    業據其自承在卷，爰依刑法第三十八條第一項第二款之規定，均予宣告沒收。
據上論斷，應依刑事訴訟法第二百七十三條之一第一項、第二百九十九條第一項前段
，毒品危害防制條例第十條第一項、第十八條第一項前段，刑法第十一條、第五十六
條、第四十七條、第三十八條第一項第二款，判決如主文。
本案經檢察官甲○○到庭執行職務。
中      華      民      國    九十三    年      八      月    二十四    日
                                  臺灣彰化地方法院刑事第一庭
                                      法      官  宋  恭  良
右正本證明與原本無異。
如不服本判決，應於送達後十日內向本院提出上訴狀（須附繕本），上訴於臺灣高等
法院臺中分院。
                                      法院書記官  劉  玫  金
中      華      民      國    九十三    年      八      月    二十六    日
錄論罪科刑法條
毒品危害防制條例第十條第一項
施用第一級毒品者，處六月以上五年以下有期徒刑。
